# 合并抵消资本公积归属问题

提问人：shichengqi 时间：2022-03-22 23:54:45
请教陈版主，A与B共同出资设立C企业，C企业注册资本为 5000 万元，其中A企业货币出资 4750 万元，持股95%；B企业以固定资产出资 255 万元，由于按照约定B企业持有5%的股份，故将多余的 5 万元计入资本公积。请问在A合并层面抵消时，在没有特殊约定的情形下，这 5 万元是否应计入少数股东权益，还是A、B股东可按照持股比例共同享有？法律层面，资本公积属于公司所有，那股东之间自然也可以分配了。

回答人：chenyiwei
在没有特殊约定的情形下，这 5 万元A、B股东可按照持股比例共同享有，即少数股东权益为（4750+255）*5%=250.25万元，差额4.75万元计入资本公积。